【裁判字號】    97,交抗,146
【裁判日期】    970402
【裁判案由】    聲明異議
【裁判全文】
臺灣高等法院高雄分院刑事裁定         97年度交抗字第146號
抗  告  人
即受處分人  甲○○
上列抗告人因違反道路交通管理處罰條例聲明異議案件，不服臺
灣高雄地方法院中華民國97年1 月31日裁定（96年度交聲字第42
6 號），提起抗告，本院裁定如下：
    主  文
抗告駁回。
    理  由
一、本件聲明異議及抗告意旨略以：抗告人即受處分人（原審聲
    明異議人）甲○○於民國96年1 月13日12時55分許，駕駛OK
    B-983 號重型機車，行經高雄縣湖內鄉○○路○段、中正路
    口有燈光號誌管制之交岔路口，因路況不熟，不慎右轉中正
    路口，因發現看錯，立即轉出往中山路二段北向行駛，不是
    故意要闖紅燈；又異議人事後詢問別人關於一樣情形時，也
    是一樣會馬上轉回頭，且抗告人當時路況不熟，以致不敢再
    直行，為此聲明異議及提起抗告請求撤銷原處分云云。
二、按汽車駕駛人，行經有燈光號誌管制之交岔路口闖紅燈者，
    處新臺幣1,800 元以上5,400 元以下罰鍰，道路交通管理處
    罰條例第53條第1 項定有明文。又汽車駕駛人違反上開規定
    者，除依原條款處罰鍰外，並予記違規點數3 點之處分，同
    條例第63條第1 項第3 款亦有明定。
三、經查本件異議人甲○○於上開時、地，駕駛上開機車行經有
    燈光號誌管制交叉路口，當時南北向號誌已變換成紅燈，竟
    未停車，仍強行闖紅燈往中山路二段北向行駛，為高雄縣政
    府警察局湖內分局執勤員警攔檢，當場以高警交字第N00000
    000 號舉發違反道路交通管理事件通知單逕行舉發，並由原
    處分機關即交通部公路總局高雄區○○○○道路交通管理處
    罰條例第53條第1 項規定，裁處罰鍰新臺幣4,500 元，並依
    同條例第63條第1 項第3 款規定，記違規點數3 點之處分，
    此有上開通知單及原處分機關96年4 月20日裁決書在卷足佐
    （見原審卷第8-9 頁）。又依卷附現場圖觀之（見原審卷第
    6 頁），異議人行經上開路段，縱因路況不熟，右轉中正路
    口，亦應繼續直行找尋適當路口迴車，再折回上開交岔路口
    ，右轉中山路二段往北方向行駛。本件異議人顯係貪圖一時
    便利，冒然右轉復立即左偏進入上開交岔路口，是本件闖越
    紅燈之違規事實甚明。
四、綜上所述，原審因認原處分機關依據道路交通案件處理辦法
    第53條第1 項、第60條第1 項第3 款，裁處罰鍰新台幣4,50
    0 元，並記違規點數3 點，核無違誤，依據道路交通案件處
    理辦法第19條，裁定駁回抗告人於原審之聲明異議，經核於
    法尚無不合。抗告人仍執前詞提起抗告，並無理由，應予駁
    回。
據上論結，依道路交通案件處理辦法第26條，刑事訴訟法第412
條，裁定如主文。
中    華    民    國    97    年    4     月    2     日
               刑事第一庭   審判長法  官  郭雅美
                                  法  官  莊崑山
                                  法  官  張意聰
以上正本證明與原本無異。
本裁定不得再抗告。
中    華    民    國    97    年    4     月    2     日
                                  書記官  陳金


司法院資訊處製作；財團法人民間司法改革基金會備份。
